JOSEPH CALDICOTE

Développeur Web Junior

A PROPOS DE MOI

J'ai accompli une reconversion professionnelle avec succès grâce à une formation en développement web sur Openclassrooms. Je possède une solide expertise en HTML, CSS, JavaScript, bases de données, Git, React et NodeJS. Actuellement, je suis à la recherche d'opportunités pour apporter ma contribution à des projets inspirants



46 ans



06.34.38.45.94



caldicote.contact@gmail.com



Permis B



Q Valenton (94460)

Langues

- Français
- Anglais (technique)
- Arabe (notions)

Qualités

- Polyvalent
- · Curieux et autodidacte
- Rigueur

Portfolio

https://jcaldicote.github.io/portfolio-jc/

Réseaux en ligne



icaldicote



Joseph Caldicote

Centres d'intérêt

- Technologie
- Sport
- Lecture

Diplômes et Formations

OpenClassRooms (e-learning Paris)

Formation développeur web (RNCP 4) 01-2023/09-2023

Université de Créteil

IUT GEII 07-2000

Lycée Léonard de Vinci (Saint-Witz)

BAC S 06-1998

Expériences professionnelles

Ingénieur support télécom

2010 - 2022

Diverses missions de support de niveau 2 pour les équipements data des opérateurs tels que SFR et Orange.

TECHCITY

Technicien Support N2

2003 - 2010

Pour le client Netgear, support N2 sur l'ensemble de la gamme réseau.

Compétences Web

Languages

HTML, SCSS, Javascript, Jsx

Frameworks

React, Express, Node

Data Base

MongoDb

Tools

Vscode, Git, Figma, Font Awesome